【裁判字號】    98,易,3022
【裁判日期】    981230
【裁判案由】    竊盜等
【裁判全文】
臺灣臺北地方法院刑事判決              98年度易字第3022號
公  訴  人  台灣台北地方法院檢察署檢察官
被      告  甲○○
上列被告因竊盜等案件，經檢察官提起公訴（98年度偵字第
22835 號、98年度偵緝字第2187號、第2188號），本院判決如下
：
    主  文
甲○○傷害人之身體，累犯，處有期徒刑參月，如易科罰金，以
新台幣壹仟元折算壹日；又竊盜，累犯，處有期徒刑肆月，如易
科罰金，以新台幣壹仟元折算壹日；又竊盜，累犯，處有期徒刑
肆月，如易科罰金，以新台幣壹仟元折算壹日。應執行有期徒刑
玖月，如易科罰金，以新台幣壹仟元折算壹日。
    事  實
一、甲○○於民國98年6 月10日13時許，在台北縣新店市○○路
    之塯公公園，與乙○○因細故發生爭執口角，甲○○竟基於
    傷害之犯意，出手毆打乙○○，致其受有右臉、頭皮之挫傷
    、雙肘之表淺損傷、眼瞼及眼周區之挫傷、結膜出血之傷害
    ；另於98年6 月22日18時30分許，行經台北市○○區○○路
    2 段14號之有機蔬果店，竟意圖為自己不法之所有，見看店
    之DELGADO CYNTHIA VILLANUEVA不注意之際，進入商店內打
    開收銀機，竊取現金新台幣（下同）1,000 元得手；又於98
    年9 月1 日6 時15分許，行經上開商店，又意圖為自己不法
    之所有，趁DELGADO CYNTHIA VILLANUEVA不注意之際，進入
    商店內打開收銀機，竊取現金1,700 元得手。
二、案經乙○○訴由台北縣政府警察局新店分局、台北市政府警
    察局文山第二分局報告台灣台北地方法院檢察署檢察官偵查
    起訴。
    理  由
一、被告甲○○對於公訴人所提之證據資料及以下本院作為判斷
    依據之各項證據資料，均不爭執其證據能力，本院審酌該等
    言詞供述及書面作成時之情況認為適當，均無不宜作為證據
    之情事，依刑事訴訟法第159 條之5 規定，均得作為證據。
二、上開犯罪事實，業據被告坦承不諱，核與證人乙○○、DELG
    ADO CYNTHIA VILLANUEVA、有機蔬果店負責人許書銘證述之
    情節相符，復有財團法人佛教慈濟醫院台北分院診斷證明書
    在卷可稽，堪認被告之自白與事實相符，可資採信。本件事
    證明確，被告犯行洵堪認定。
三、核被告所為，係犯刑法第277 條第1 項之傷害罪，及同法第
    320 條第1 項之竊盜罪。被告所犯傷害罪及2 次竊盜罪間，
    犯意各別，行為互殊，應分論併罰。被告前於96年間，因竊
    盜案件，經本院以96年度易字第3268號判決判處有期徒刑4
    月，又於97年間，因妨害自由案件，經本院以97年度易字第
    979 號判決判處有期徒刑4 月確定，上開二案嗣定應執行之
    刑為有期徒刑6 月，於98年1 月14日執行完畢，有台灣高等
    法院被告前案紀錄表在卷可按，其受有期徒刑之執行完畢後
    ，5 年以內故意再犯本件有期徒刑以上之罪，均為累犯，依
    刑法第47條第1 項之規定加重其刑。爰審酌被告素行不佳，
    前有8次 竊盜案件經法院判處罪刑，另有妨害自由、妨害公
    務、不安全駕駛罪等前科，本件毆打被害人致被害人臉部、
    手部多處成傷，毆打被害人之動機為誤認被害人與他人有交
    往關係，暨數月之內至同一家店竊盜2 次，法治觀念薄弱等
    一切情狀，分別量處如主文所示之刑，暨定應執行之刑，並
    諭知易科罰金之折算標準。
據上論斷，應依刑事訴訟法第284 條之1 、第273 條之1 第1 項
、第299 條第1 項前段，刑法第277 條第1 項、第320 條第1 項
、第47條第1 項、第51條第5 款、第41條第1 項前段，刑法施行
法第1 條之1 ，判決如主文。
本案經檢察官高維駿到庭執行職務
中    華    民    國    98    年    12    月    30    日
                    刑事第七庭    法  官  林欣苑
上正本證明與原本無異。
如不服本判決應於收受送達後10日內向本院提出上訴書狀，並應
敘述具體理由；其未敘述上訴理由者，應於上訴期間屆滿後20日
內向本院補提理由書（均須按他造當事人之人數附繕本）「切勿
逕送上級法院」。告訴人或被害人如對於本判決不服者，應具備
理由請求檢察官上訴，其上訴期間之計算係以檢察官收受判決正
本之日期為準。
                                  書記官  劉英芬
中    華    民    國    98    年    12    月    31    日
附錄論罪法條
中華民國刑法第277條
（普通傷害罪）
傷害人之身體或健康者，處3 年以下有期徒刑、拘役或1 千元以
下罰金。
犯前項之罪因而致人於死者，處無期徒刑或7 年以上有期徒刑；
致重傷者，處3 年以上10年以下有期徒刑。
中華民國刑法第320條
（普通竊盜罪、竊佔罪）
意圖為自己或第三人不法之所有，而竊取他人之動產者，為竊盜
罪，處5 年以下有期徒刑、拘役或5 百元以下罰金。
意圖為自己或第三人不法之利益，而竊佔他人之不動產者，依前
項之規定處斷。
前二項之未遂犯罰之。

司法院資訊處製作；財團法人民間司法改革基金會備份。
